臺灣宜蘭地方法院刑事判決　　　　　　　　94年度易字第19號
　　公　訴　人　臺灣宜蘭地方法院檢察署檢察官
　　被　　　告　甲○○　男　2.
　　　　　　　　　　　　　號
上列被告因贓物案件，經檢察官提起公訴（93年度偵字第3198號）
，本院判決如下：
    主  文
甲○○收受贓物，處有期徒刑參月，如易科罰金，以佰元折算
壹日。
    事  實
一、甲○○明知不詳姓名之人所交付之行動電話一支（廠牌MITA
    C、型號8390型號、序號0000000000000000 ），係屬來源不
    明之贓物（該行動電話係乙○○於93年8 月19日，在宜蘭縣
    羅東鎮○○路70之1 號其開設之高記鎖印店內，為不詳之人
    竊取），竟加以收受。嗣於93年9 月18日下午，甲○○持該
    行動電話前往宜蘭縣羅東鎮○○路林承昌開設之聯邦通訊公
    司估價兜售，因林承昌估價過低，甲○○乃於同日下午6 時
    40分許轉往宜蘭縣羅東鎮○○路「大呼小叫」通訊行擬再估
    價脫售，適「大呼小叫」通訊行負責人不在店內無法估價，
    甲○○乃尾隨當時亦在「大呼小叫」通訊行觀看行動電話機
    型之張經偉至停車場，並在該停車場以新台幣（以下同）三
    千元之價格售予不知情之張經偉，嗣因該行動電話原即由聯
    邦通訊公司維修，林承昌即在甲○○離開後以電話通知乙○○，適張經偉因購得之上開行動電話欠缺充電器配件而轉往
    聯邦通訊公司購買充電器，而經警循線查悉上情。
二、案經宜蘭縣警察局移送台灣宜蘭地方法院檢察署檢察官偵查
    起訴。
    理  由
一、訊據被告對於收受上開行動電話並轉售給張經偉之事實，固
    供承不諱，惟矢口否認有收受贓物犯行，並以其並不知該行
    動電話係贓物云云。
二、經查：
（一）上開行動電話係被害人乙○○於93年8 月19日在其開設之
      高記鎖印店內遭不詳之人竊取，業據被害人乙○○於警詢
      、偵查中指述綦詳，並有其出具之贓物認領保管一紙在卷
      可稽。嗣被告持該行動電話於93年9月18日下午6時40分許
      ，在「大呼小叫」通訊行前，以三千元之價格售予張經偉
      ，亦據被告供承在卷可稽，核與證人張經偉證述於警詢、
      偵查中證述情節相符。
（二）被告於警詢時對於該行動電話來源先辯稱：係綽號「阿林
      」之男子拿給其朋友綽號「阿信」抵債一萬元，抵債後，
      「阿信」將行動電話放在宜蘭縣羅東鎮○○路高臨軒茶行
      茶桌下數日，嗣「阿信」告知其可拿去使用，其取用後，
      因該動話無充電器無法充電，其才轉售給張經偉，其並不
      知「阿信」真名，亦無法聯絡「阿信」云云；嗣於本院準
      備程序時辯稱：「阿信」將該行動電話放在高臨軒茶桌下
      已數星期，其問過「阿信」，「阿信」即稱其要用可拿去
      使用，意思就是要送伊云云；復於本院94年4 月11日審理
      時辯稱：其與「阿信」認識好幾月，而「阿信」係丙○○
      云云；又於本院94年5 月10日審理辯稱：其因買不到充電
      器才賣給張經偉云云。
（三）惟查：
    1.被告初辯稱係「阿信」放在茶桌下數日，復辯稱放在茶桌
      下數星期，前後所辯已有不一。
    2.證人丙○○於本院94年5 月10審理時證稱：其綽號叫「阿
      宏」並非「阿信」，而當日係「阿信」帶上開行動電話前
      往高臨軒茶行交給被告，惟此與被告上開辯稱係「阿信」
      將該行動電話放在茶桌下數日或數星期，再送伊已有不符
      ，是證人上開證詞已與被告前開辯稱相互不符。
    3.又被告雖辯稱該行動電話係他人交給「阿信」抵債一萬元
      云云，惟倘被告所辯為真，則該行動電話價值顯屬不菲，
      然被告與「阿信」之人僅認識數個月並無特殊情誼，「阿
      信」實無隨意將該行動電話送給被告之理，被告辯稱係「
      阿信」所送云云，顯難遽採。
    4.被告又辯稱買不到充電器才將行動電話轉售云云，然行動
      電話配件充電器並非市面上難以購買之物，被告辯稱因行
      動電話無配件充電器才轉售云云，亦不足採。
    5.又被告於本院審理時明確供稱並無「阿信」該人等語在卷
      ，而被告自警詢起迄本院準備程序時卻辯稱係「阿信」贈
      送云云，顯見被告自始即知悉該行動電話來源可疑，否則
      無須捏造虛無之「阿信」之人。至證人丙○○雖另證稱，
      該行動電話確係「阿信」交付被告，被告並不知該行動電
      話係贓物云云，然與被告上開供稱並無「阿信」之人不符
      ，顯見證人丙○○上開證詞，係迥護被告之詞，並無可採
      。
    6.綜上，被告上開所辯，自不足採，本件事證已臻明確，被
      告犯行洵堪認定，應依法論科。
二、核被告所為，係犯刑法第三百四十九條第一項收受贓物罪。
    爰審酌被告犯罪之動機、目的、手段，犯罪所生之損害，及
    犯罪後猶飾詞卸責等一切情狀，量處如主文所示之刑，並諭
    知易科罰金之折算標準。
據上論斷，應依刑事訴訟法第二百九十九條第一項前段，刑法第
三百四十九條第一項、第四十一條第一項前段，罰金罰鍰提高標
準條例第一條前段、第二條判決如主文。
本案經檢察官賴慶祥到庭執行職務
中　　華　　民　　國　　94　　年　　5　　月　　24　　日
                         臺灣宜蘭地方法院刑事第三庭
                             審判長法  官  黃  永  勝
                                   法  官  陳  嘉  年
                                   法  官  林  楨  森
以上正本證明與原本無異。
如不服本判決，應於判決送達後10日內，向本院提出上訴狀。（
應附繕本）
                                   書記官  謝  佩  欣
中　　華　　民　　國　　94　　年　　5 　　月　　25　　日
附錄本案論罪科刑法條全文：
刑法第三百四十九條第一項
收受贓物者，處三年以下有期徒刑、拘役或五百元以下罰金。
